【裁判字號】    97,交聲,1474
【裁判日期】    970618
【裁判案由】    聲明異議
【裁判全文】
臺灣臺中地方法院交通事件裁定        97年度交聲字第1474號
原處分機關  交通部公路總局臺中區監理所豐原監理站
異  議  人
即受處分人  乙○○
上列受處分人因違反道路交通管理處罰條例案件，對於交通部公
路總局臺中區監理所民國97年4月30日所為之處分（豐監稽違字
第裁63－HD0000000號裁決書），聲明異議，本院裁定如下：
    主    文
異議駁回。
    理    由
一、異議意旨略以：異議人即受處分人（下稱受處分人）乙○○
    於民國97年4月12日下午16、17時，駕駛車牌號碼GV5－537
    號重型機車，到臺中縣豐原市○○路的某腳踏車店喝酒，於
    下午19時50分結束後，受處分人騎乘上開機車從豐原市○○
    路轉豐東路，在向陽路上夜市的路口停車，2、3分鐘後員警
    才跑到受處分人前面，員警以為受處分人是違規停車，受處
    分人是在等停車位，並未離開駕駛座，且當時機車已熄火，
    員警就到受處分人前面稱其違規停車，要受處分人出示駕駛
    執照，並問受處分人「有無喝酒」，受處分人回答「有」，
    員警便要對受處分人進行酒測，受處分人不同意，因其車子
    停在該處，並無駕駛行為，但員警稱現場人多不好看，測一
    下沒關係，因其住在附近，就配合員警酒測，結果測定值超
    過0.51毫克，員警要受處分人簽名，受處分人拒簽，員警則
    向受處分人稱若不簽名就移送法辦，有點恐嚇的意味，因此
    才不情願的簽名，此外，上述過程並經員警錄影蒐證，受處
    分人要求看影帶卻遭拒絕。綜上，員警對受處分人酒測時，
    受處分人並沒有駕駛行為，故員警不應舉發，且員警拒絕受
    處分人看取締蒐證影帶，爰聲明異議云云。
二、按汽車駕駛人，駕駛汽車經測試檢定有酒精濃度超過規定標
    準者，處新臺幣15,000元以上60,000元以下罰鍰，並當場移
    置保管其車輛及吊扣其駕駛執照1年。汽車駕駛人，有下列
    情形之一者，應接受道路交通安全講習：……二、有第35條
    第1項規定之情形。汽車駕駛人有飲酒後其吐氣所含酒精成
    份超過每公升0.25毫克以上者，不得駕車。本件受處分人行
    為時道路交通管理處罰條例第35條第1項第1款、第24條第1
    項第2款及道路交通安全規則第114條第2款分別定有明文。
三、經查：受處分人乙○○於97年4月12日下午20時許，駕駛車
    牌號碼GV5－537號重型機車，行經臺中縣豐原市○○路與向
    陽路路口時，因汽車駕駛人經酒精測試器測試呼氣酒精濃度
    為每公升0.51毫克之違規，經警舉發而有違反道路交通管理
    處罰條例第35條第1項第1款等情，有舉發違反道路交通管理
    事件通知單、違反道路交通管理事件裁決書影本各1份附卷
    可稽。受處分人雖以上開情詞置辯，惟受處分人酒後騎乘機
    車之事實，業據受處分人自白在卷。又經本院勘驗員警蒐證
    錄影光碟結果：本件錄影光碟為無聲音，自錄影光碟內觀察
    ，係由車內往外錄影，車子在行進中當時道路交通繁忙，道
    路上有車輛行駛，在前方有一台機車駕駛人衣著與被告為警
    攔檢後衣著相同，但車牌因距離過遠無法顯示，數秒鐘之後
    警車停在路旁，對被告進行攔檢舉發，過程中未發現員警有
    強暴、脅迫之動作，亦無大聲斥責或與被告爭吵之動作，被
    告全程配合員警酒測等情，有證人即舉發員警甲○○所提之
    當日取締採證錄影光碟1份可資佐證，並經本院當庭勘驗在
    卷（見本院卷第22頁）。再本件係經員警發現疑似酒後駕車
    而予攔檢舉法一情，亦經證人及本件承辦員警甲○○證稱：
    「97年4月12日19時至23時我在豐原市執行轄區巡邏任務，
    在豐原市○○路與向陽路口，距離該路口約1百公尺前，我
    發現乙○○沿豐東路由水源路往向陽路方向行駛，我尾隨他
    的機車後面發現他的車速很快，且滿臉通紅，受處分人是戴
    半罩式安全帽疑似酒駕，當時我們是搭乘巡邏車，我們開到
    乙○○旁邊就可以看到他滿臉通紅，因為當地是夜市無法立
    即攔檢，於是我們尾隨在他的後面準備攔檢，到我們攔檢地
    點，他的機車開始減速，我們就靠近攔車，並要他出示證件
    ，發現他全身有酒味滿臉通紅，我問他是否有喝酒，並稱於
    當日下午在自己家裡喝參茸酒，他說因肚子餓要到夜市買點
    心，我們要舉發時受處分人表示認識多位民意代表，意圖找
    人關說，經我制止後，並對受處分人進行酒測，酒測結果是
    0.51毫克，所以我們就開單告發，當時乙○○配合度很好。
    」等語（見本院卷第16頁），核與上開取締採證錄影光碟所
    示情形相符，足認證人之證述與事實相符，應堪採信。且警
    員為維持交通秩序，依法執行職務之公務員，立場應是客觀
    公正，且與受處分人素不相識，亦據受處分人陳明在卷，員
    警甲○○當無設詞誣攀之理，是其所為證言，應屬真實可信
    。本院經查亦無任何證據足資證明執勤警員有捏造事實、違
    法取締之情事，則執勤警員本其維護交通秩序、安全職責所
    為之當場舉發，堪信與實情相符，受處分人所辯自非可採。
    由上述可知，受處分人確係酒後駕車經測試檢定酒精濃度超
    過規定標準，甚為明灼。受處分人所辯，應係卸責之詞，不
    足採信。
四、綜上所述，本件受處分人乙○○於上開時、地，有酒後駕車
    經測試檢定酒精濃度超過規定標準之違規事實，應堪認定，
    原處分機關依道路交通管理處罰條例第35條第1項第1款及第
    24條第1項第2款之規定，裁處受處分人罰鍰3萬元及吊扣機
    車駕駛執照12個月，並施以道安講習，於法核無違誤。受處
    分人聲明異議，為無理由，應予駁回。
五、據上論斷，應依道路交通管理處罰條例第87條第2項，道路
    交通案件處理辦法第19條，裁定如主文。
中    華    民    國    97    年     6    月    18    日
                      交通法庭  法  官  楊文廣
以上正本證明與原本無異。
如不服本裁定應於送達後5日內向本院提出抗告狀。
                                書記官  葉泰濃
中    華    民    國    97    年     6    月    18    日


司法院資訊處製作；財團法人民間司法改革基金會備份。
